【裁判字號】    90,交易,121
【裁判日期】    900622
【裁判案由】    公共危險等
【裁判全文】
臺灣臺南地方法院刑事判決                          九十年度交易字第一二一號
    公  訴  人  臺灣臺南地方法院檢察署檢察官
    被      告  乙○○
右列被告因公共危險等案件，經檢察官提起公訴（九十年度偵字第一六五０號），本
院判決如左：
    主  文
乙○○服用酒類，不能安全駕駛動力交通工具而駕駛，處拘役伍拾伍日，如易科罰金
，以參佰元折算壹日。
被訴過失傷害部分公訴不受理。
    事  實
一、乙○○於民國九十年一月十一日凌晨零時許，在台南市○○路附近之碳烤店，與
    友人飲用啤酒後，業已達於不能安全駕駛動力交通工具之程度，竟仍駕駛車牌號
    碼八Ｊ－一五六九號自用小客車，前往台南縣永康市。嗣於同日凌晨一時許，其
    正沿台南縣永康市○○○路，由南往北方向，行經該路五００號前時，因不勝酒
    力，且駕車操控能力變差，及疏未保持安全距離與疏未注意車前狀況，以致自後
    追撞由甲○○所駕駛，後載王添丁，亦沿前開中山南路同向在前之車牌號碼ＰＫ
    Ｕ－一三九號重型機車，甲○○因之受有右頰、右膝、右踝關節及左足多處擦傷
    等傷害（過失傷害部分，業據甲○○撤回告訴）。嗣經警據報前往現場處理，並
    於警局內測得乙○○之吐氣酒精濃度高達每公升０‧七九毫克，而查獲上情。
二、案經台南縣警察局永康分局報告臺灣臺南地方法院檢察署檢察官偵查起訴。
    理  由
一、有罪部分：
    （一）被告乙○○雖就有於右述時、地，酒後駕車肇事，致被害人甲○○受傷等
          事實，然矢口否認有何酒後駕車之公共危險犯行，辯稱：本件車禍之發生
          ，係被害人騎機車起動時與後載之人講話，而偏至其車道中，始會發生擦
          撞，而且事後警察所為之吐氣酒精濃度測試亦有問題云云。惟查：
          １、前開犯罪事實，業據被害人即騎機車遭被告乙○○駕車追撞之甲○○
              於警訊時及偵查中指述明確，核與證人即搭乘甲○○所騎機車之王添
              丁於警訊時所證述之情節相符，且有台南縣警察局道路交通事故調查
              報告表、吐氣酒精濃度測試表及刑法第一百八十五條之三案件測試觀
              察紀錄表各一份附卷可參。
          ２、次按，刑法第一百八十五條之三所稱服用酒類或其他相類之物，不能
              安全駕駛動力交通工具之公共危險條款，係屬抽象危險犯之規定，此
              種抽象危險係伴隨飲酒過量之行為而當然成立。換言之，只需客觀上
              有此種行為出現，危險即視為存在，其是否果真肇事，均不影響公共
              危險罪責之成立；若其果真肇駕車肇禍，其不能安全駕駛動力交通工
              具之情形，則更不待言。另參考德、美等國之認定標準，對於酒精濃
              度呼氣已達每公升零點五五毫克，或血液濃度達百分之零點一一以上
              ，肇事率為一般正常人之十倍，均認為已達「不能安全駕駛」之程度
              （此有法務部八十八年五月十八日法八八檢字第一六六九號函可資參
               照）。
           ３、經查，本件被告乙○○對於其在右述時、地，酒後駕車一事業已坦
               認無訛，且其肇事後吐氣之酒精濃度，經測試結果仍高達每公升０
               ‧七九毫克，亦有上述吐氣酒精濃度測試表一紙附卷可按，參照前
               揭說明，被告飲酒後顯已達於不能安全駕駛動力交通工具之程度。
               況被告嗣後更因不能安全駕駛之行為，而自後追撞被害人甲○○所
               駕駛之機車，並致被害人受傷，且於警員處理本件事故過程中，被
               告則有語無倫次、多話之情形，亦有前述另刑法第一百八十五條之
               三案件測試觀察紀錄表一份存卷可佐，此均益證被告飲酒後駕駛上
               開自用小客車時，確已處於不能安全駕駛之狀態。
           ４、另證人即當日對被告為吐氣酒精濃度測試之台南縣警察局永康分局
               警員丙○○，復於本院審理中到庭具結證稱：「我到現場時，被告
               已爛醉如泥了，被告講話時已不是很清楚了，有喃喃自語，後來我
               們把被告帶回永康派出所作酒測，但因我們所中之酒測器送中央標
               準局去檢驗，所以我們詢問附近派出所有無酒測器，行派出所說
               他們有，我們就帶被告去行所去，我們到達行所對被告作兩次
               ，第一次是０．９２，第二次是０．７９，我們就送比較低的那次
               ，酒測器送標準局檢驗是作平常檢驗，對標準是沒有影響，況且我
               們送檢署是比較低的那次酒測，酒測器是每年固定要送中央標準局
               檢驗。」等語（本院九十年六月八日審判筆錄參照），顯見被告接
               受吐氣酒精濃度測試所用之酒精測試器，並無任何故障或不準確之
               情形，且對被告進行測試之警員，為避免人為操作上之誤差，乃對
               被告進行二次之檢測，並取其中對被告有利之數值較低者，為吐氣
               酒精濃度之測試結果，是被告之前開吐氣酒精濃度測試值，應無錯
               誤之處，而被告飲酒後駕車時，業已陷於不能安全駕駛之狀態，亦
               無疑義。因之，被告前揭所辯，顯係犯後卸責之詞，不足採信。
           ５、此外，尚有現場蒐證照片四張及財團法人奇美醫院九十年一月十一
               日診斷證明書一紙在卷足憑，是本件事證已甚明確，被告酒後駕車
               之公共危險犯行，應堪認定。
    （二）核被告乙○○所為，係犯刑法第一百八十五條之三之重大違背安全駕駛罪
          。本院審酌被告犯罪之動機、目的，其生活狀況、品行、智識程度，本件
          犯罪所生之危險、損害，及被告酒後駕車，業已嚴重危害交通安全，且其
          肇事後經警測得之吐氣酒精濃度，猶高達每公升０‧七九毫克，顯見其惡
          性非淺，另被告犯罪後之態度亦非良好等一切情狀，量處如主文所示之刑
          ，並諭知易科罰金之折算標準，以資懲儆。
二、公訴不受理部分：
    （一）公訴意旨另略稱：被告乙○○於上開時間，駕駛前述小客車，沿台南縣永
          康市○○○路，由南往北方向，行經該路五００號前時，因不勝酒力，且
          駕車操控能力變差，及疏未注意車前狀況，以致自後追撞由告訴人甲○○
          所駕駛，後載王添丁，亦沿前開中山南路同向在前之車牌號碼ＰＫＵ－一
          三九號重型機車，告訴人並因之受有右頰、右膝、右踝關節及左足多處擦
          傷等傷害，因認被告另涉有刑法第二百八十四條第一項前段之普通過失傷
          害罪嫌。
    （二）按告訴乃論之罪，告訴人於第一審辯論終結前得撤回其告訴，又告訴經撤
          回者，應諭知不受理之判決，刑事訴訟法第二百三十八條第一項、第三百
          零三條第三款分別定有明文。
    （三）本件告訴人甲○○告訴被告乙○○過失傷害案件，起訴書認被告係觸犯刑
          法第二百八十四條第一項前段之普通過失傷害罪嫌，依照同法第二百八十
          七條前段之規定，須告訴乃論。現據告訴人具狀撤回其告訴，參照前述說
          明，爰不經言詞辯論，逕為不受理判決之諭知。
據上論斷，應依刑事訴訟法第二百九十九條第一項前段、第三百零三條第三款、第三
百零七條，刑法第一百八十五條之三、第四十一條第一項前段，罰金罰鍰提高標準條
例第二條，判決如主文。
中      華      民      國      九十      年     六    月     二十二    日
                                 臺灣臺南地方法院交通法庭
                                     法  官    陳  志  成
右正本證明與原本無異。
如不服本判決，應於判決送達後十日內向本院提出上訴狀( 應附繕本 )。
書記官
中    華    民    國      八十九      年       四      月      十一     日
附錄本案論罪科刑法條全文：
刑法第一百八十五條之三
服用毒品、麻醉藥品、酒類或其他相類之物，不能安全駕駛動力交通工具而駕駛者，
處一年以下有期徒刑、拘役或三萬元以下罰金。


司法院資訊處製作；財團法人民間司法改革基金會備份。
